【裁判字號】    95,簡上附民,10
【裁判日期】    950227
【裁判案由】    傷害等
【裁判全文】
臺灣高雄地方法院刑事附帶民事訴訟判決
                                  95年度簡上附民字第10號
原      告  乙○○
被      告  甲○○
上列被告因傷害等案件（本院94年度簡上字第1003號），經原告
提起附帶民事訴訟，請求損害賠償，本院判決如下：
    主      文
被告應給付原告新臺幣壹拾伍萬柒仟玖佰貳拾陸元。
原告其餘之訴駁回。
    事實及理由
一、原告起訴主張：被告於民國94年4 月2 日上午9 時35分許，
    駕駛自小客車在高雄市○○區○○路與瑞源路口與伊之房東
    即訴外人莊崑雄所駕駛之車輛發生擦撞，嗣伊見莊崑雄已賠
    償被告新臺幣（下同）2,000 元，乃趨前詢問莊崑雄有無受
    傷後請其先行離去，詎被告竟因此心生不滿，先走進伊父所
    經營之位於高雄市前金區○○○路111 之1 號之「藝國理髮
    廳」內，將莊崑雄所賠償之2,000 元丟棄於地上，並向唐金
    專稱「你叫那位少年仔小心一點」等語後即轉身離去，伊未
    免事態擴大，乃拾起該2,000 元並走至被告車旁欲返還予被
    告時，詎被告竟自車內取出鋁棒1 支對伊毆打，致伊受有左
    肘尺骨鷹嘴骨折之傷害，而伊傷後診療迄今，業計支出醫療
    費用10,406元，又伊因本次受傷無法工作，受有工作損失計
    185,000 元，而其因本件傷害，生活受有重大不便，且心理
    上經常擔心害怕，爰併請求被告應賠償伊100,000 元之精神
    慰撫金，為此乃依侵權行為損害賠償請求權請求判令被告應
    給付295,406元。
二、被告則以伊對於原告所主張之傷害事實固均不爭執，惟原告
    請求之工作損失過高，爰聲明判決駁回原告之訴。
三、本件原告主張其於上開時、地遭被告持鋁棒毆打，致其受有
    左肘尺骨鷹嘴骨折之傷害，而被告於此亦不爭執而堪信原告
    此部分之主張為真實。是被告持鋁棒毆打致原告受傷，其自
    應就此負侵權行為責任，原告依侵權行為損害賠償請求權主
    張被告應負賠償責任，依法洵屬有據。
四、按「不法侵害他人之身體或健康者，對於被害人因此喪失或
    減少勞動能力，或增加生活上之需要時，應負損害賠償責任
    」，又「不法侵害他人之身體、健康、名譽、自由、信用、
    隱私、貞操，或不法侵害其他人格法益而情節重大者，被害
    人雖非財產上之損害，亦得請求賠償相當之金額」，民法第
    193 條第1 項及修正後民法第195條第1項分別定有明文。本
    件被告乃因上開故意傷害行為而致原告受有前述傷害，其就
    此自應負侵權行為之損害賠償責任，茲就原告所得請求之損
    害賠償金額計算如下：
  (一)、醫療費用部分：
      本件原告主張其因被告之毆打行為，於94年4 月2 日住院
      接受手術植入鋼絲骨螺絲釘，並以石膏固定後，於94年4
      月6 日出院，其後並多次回院門診，業已支付醫療費用計
      10,406元乙節，此有重仁骨科醫院診斷證明書1 紙、收據
      7 紙及長德中醫診所收據1 紙在卷可稽，經核該諸筆費用
      均係原告醫療所必要之支出，且亦有事實上之需要，依法
      自應予以准許。
  (二)、工作損失部分：
      本件原告主張其原任職於藝國理髮廳，因受有本件傷害致
      其自94年4 月2 日起迄同年7 月15日止均無法工作，共受
      有185,000 元之工作收入損失云云，並提出在職工作薪資
      證明一紙為證，惟被告則否認上開證明書之真正，且原告
      亦自承其從事前開工作並未受有任何所得扣繳資料無誤，
      而其就此復未另行舉證以實其說，則其所陳受有上開金額
      之工作損失云云尚屬無據，惟原告依其年齡並非無工作能
      力之人，是本院斟酌其勞動能力並社會經濟狀況，認其每
      月收入應以勞委會所訂勞工最低基本工資15,840之標準即
      屬適當；另原告係於94年4 月2 住院至同月6 日出院，其
      後尚須休養治療2 至3 個月乙節，此有重仁骨科醫院診斷
      證明書1 紙在卷可稽，本院斟酌其所受上開傷勢及其治療
      情形，認其治療及休養期間應以3 個月較為適當，是本件
      原告因上開傷害治療休養而致無法從事工作所受有之收入
      損失即應為47,520元，其於此範圍內之請求應予以准許。
  (三)、精神慰撫金部分：
      本件原告因上開事故而致受有左肘尺骨鷹嘴骨折之傷害，
      並經手術植入鋼絲骨螺絲釘後以石膏固定，於出院後復陸
      續接受門診治療已如前述，則其因此之傷害而致精神受有
      莫大痛苦可堪認定。查原告係60年12月22日生，教育程度
      高職肄業，事發當時從事理髮師工作，名下並無任何財產
      ，而被告教育程度國中肄業，事發當時從事運送瓦斯及碼
      頭工人之工作，93年度有薪資收入65,900元，名下亦無其
      他財產乙節，此有稅務電子閘門財產所得調件明細表附卷
      足憑，且為兩造所不爭執，爰審酌兩造經濟狀況、原告所
      受傷害程度及受傷期間生活上之諸多不便等一切情狀，認
      原告所請求之精神慰撫金100,000 元尚屬適當。
  (四)、綜上所述，本件原告所得請求賠償之金額計為157,926元
      從而原告請求上開金額為有理由，自應予以准許，其逾此
      範圍外之請求即屬無據，自應予以駁回。
五、據上論結，本件原告之訴為一部有理由，一部無理由，爰依
    刑事訴訟法第502 第1 項、第2 項，民事訴訟法第79條，判
    決如主文。
中    華    民    國    95    年    2     月    27    日
                    刑事第十四庭
                          審判長法  官  蔡  廣  昇
                                法  官  紀  凱  峰
                                法  官  謝  雨  真
以上正本證明與原本無異
本判決不得上訴。
中    華    民    國    95    年    2     月    27    日
                                書記官  許  麗  珠


司法院資訊處製作；財團法人民間司法改革基金會備份。
